【裁判字號】    97,審易,1368
【裁判日期】    970808
【裁判案由】    竊盜
【裁判全文】
臺灣高雄地方法院刑事判決            97年度審易字第1368號
公  訴  人  臺灣高雄地方法院檢察署檢察官
被      告  丁○○
                    （另案於台灣高雄看守所羈押中）
上列被告因竊盜案件，經檢察官提起公訴（97年度偵字第17634
號），嗣因被告於準備程序進行中就被訴事實為有罪陳述，經告
知簡式審判程序之旨並聽取當事人意見後，本院裁定進行簡式審
判程序並判決如下：
    主  文
丁○○攜帶兇器竊盜，共肆罪，各處有期徒刑伍月，扣案梅花扳
手壹支沒收。應執行有期徒刑壹年肆月，扣案梅花扳手壹支沒收
。
    事  實
一、丁○○基於意圖為自己不法所有之犯意，分別於附表所示時
    間及地點，逕以隨身攜帶客觀上足以對人之生命、身體、安
    全構成威脅可作為兇器使用之梅花扳手1 支，先後持以拆卸
    如該附表所示汽車觸媒轉換器（共計4 支）而行竊既遂。嗣
    於97年5 月25日4 時30分許，丁○○因在高雄縣燕巢鄉○○
    路旁竊取案外人戊○○所使用、車牌號碼KU-9972 號自用小
    貨車觸媒轉換器未遂而遭警查獲（此部分前經本院以97年度
    易字第736 號判決有罪在案），另扣得前開其所有供實施上
    述竊盜犯行所用梅花扳手1 支，及其他與本案無關之梅花扳
    手、鐵鋸各1 支。又丁○○於有偵查犯罪權限之機關及公務
    員發覺其犯罪前，乃主動向承辦員警供稱其先前另涉有上揭
    4 次加重竊盜犯行並接受裁判，進而查悉上情。
二、案經高雄縣政府警察局岡山分局報請台灣高雄地方法院檢察
    署檢察官偵查起訴。
    理  由
一、本件被告丁○○係涉犯刑法第321 條第1 項第3 款加重竊盜
    既遂罪，其法定刑為死刑、無期徒刑、最輕本刑為3 年以上
    有期徒刑以外之罪，於準備程序進行中被告就被訴事實為有
    罪陳述，由法官告知簡式審判程序要旨並聽取其與公訴人之
    意見，經被告同意適用簡式審判程序後，本院亦認無不得或
    不宜改依簡式審判程序進行之處，爰依刑事訴訟法第273 條
    之1 第1 項、第284 條之1 規定裁定進行簡式審判程序，合
    先敘明。
二、上揭犯罪事實，業經證人甲○○、何姿斐、丙○○及乙○○
    等人分別於警詢中證述綦詳，並有查獲之觸媒轉換器照片6
    幀、車籍查詢資料4 紙及贓物認領保管單3 份在卷可稽，復
    據被告迭於警詢、偵查及本院審理中坦認上情不諱，足徵其
    自白確與事實相符，堪予採信。按刑法第321 條第1 項第3
    款攜帶兇器加重竊盜罪係以行為人攜帶兇器為其加重條件，
    此所謂兇器其種類並無限制，凡客觀上足對人之生命、身體
    、安全構成威脅，具有危險性之兇器均屬之；且祇須行竊時
    攜帶此種具有危險性之兇器為已足，並不以攜帶之初即有行
    兇之意圖為必要。查被告所持用以行竊之梅花扳手長度約為
    24公分、鐵製且可供單手握持一節，除有卷附照片1 幀（參
    見警卷第58頁）可證外，亦據被告當庭供認屬實。再佐以該
    等工具既足以持之拆卸汽車觸媒轉換器，倘非質地相當堅硬
    之物，實難收其效，若用以攻擊人體勢將造成人身傷害。綜
    此以觀，足認被告所持前開梅花扳手1 支客觀上可對人之生
    命、身體、安全構成威脅，具有危險性，要屬刑法第321 條
    第1 項第3 款所定兇器無訛。綜前所述，本件事證明確，被
    告前揭犯行俱堪認定，均應依法論科。
三、核被告丁○○所為，各係犯刑法第321 條第1 項第3 款攜帶
    兇器加重竊盜既遂罪。又被告先後4 次實施加重竊盜既遂犯
    行，彼此間犯意個別且行為互殊，應予分論併罰為當。再者
    ，被告乃於97年5 月25日因另犯竊盜罪遭警查獲後，主動向
    員警自承其另涉有如附表所示4 次加重竊盜既遂犯行，進而
    接受裁判等情，有卷附高雄縣政府警察局岡山分局深水派出
    所員警陳建良所出具職務報告1 份可佐，故本件爰分別就被
    告前開4 次加重竊盜犯行均依刑法第62條前段規定減輕其刑
    。本院審酌被告不思以己力正當謀生，反圖不勞而獲，任意
    竊取他人財物，暨其犯罪之動機、目的及手段，並兼衡其品
    行、生活狀況與智識程度，又所竊財物價值尚非甚鉅，且犯
    罪後尚知主動供承全部犯行、態度良好等一切情狀，分別量
    處如主文所示之刑並定其應執行之刑，以資懲儆。此外，扣
    案梅花扳手1 支乃係被告所有且供其實施本件犯罪所用之物
    ，爰依刑法第38條第1 項第2 款規定併予宣告沒收。至其餘
    梅花扳手、鐵鋸各1 支雖同為被告所有之物，然參以該等物
    品既係97年5 月25日方始為警查獲，且據被告於本院審理中
    供承：其餘梅花扳手、鐵鋸各1 支都固定放在車上、並未使
    用或帶到現場等語屬實，從而該等工具既與被告前揭犯行不
    生直接關連，遂不予宣告沒收，附此敘明。
四、此外，檢察官雖以被告涉有多次竊盜前科，顯見其應有竊盜
    習性，乃併予聲請於刑之執行前令入勞動處所強制工作云云
    。惟按，保安處分係針對受處分人將來之危險性所為之處置
    ，以達教化、治療之目的，為刑罰之補充制度。我國現行刑
    法採刑罰與保安處分雙軌制，係在維持行為責任之刑罰原則
    下，為協助行為人再社會化之功能，以及改善行為人潛在之
    危險性格，期能達成根治犯罪原因、預防犯罪之特別目的。
    是保安處分中之強制工作，旨在對嚴重職業性犯罪及欠缺正
    確工作觀念或無正常工作因而犯罪者，強制其從事勞動，學
    習一技之長及正確之謀生觀念，使其日後重返社會，能適應
    社會生活。竊盜犯贓物犯保安處分條例第3 條第1 項規定：
    「18歲以上之竊盜犯、贓物犯，有左列情形之一者，得於刑
    之執行前，令入勞動場所強制工作：一有犯罪習慣者。二以
    犯竊盜罪或贓物罪為常業者」，即係本於保安處分應受比例
    原則之規範，使保安處分之宣告，與行為人所為行為之嚴重
    性、行為人所表現之危險性及對於行為人未來行為之期待性
    相當之意旨而制定，而由法院視行為人之危險性格，決定應
    否令入勞動處所強制工作，以達預防之目的。查被告先前並
    未涉有任何竊盜犯行，直至97年5 月25日為警查獲後，方始
    主動供承各次犯行而由本院分別以97年度易字第736 號（共
    計2 次）及本案先後判決在案，是其犯罪次數雖達6 次，然
    客觀上尚難率爾據此認定其果有竊盜之犯罪習慣，基於上開
    說明，本件當無併予宣告強制工作之必要，附此敘明。
據上論斷，應依刑事訴訟法第273 條之1 第1 項、第299 條第1
項前段，刑法第321 條第1 項第3 款、第62條前段、第51條第5
款、第38條第1 項第2 款，判決如主文。
中    華    民    國    97    年     8    月     8    日
                  刑事第七庭  法  官   陳明呈
以上正本證明與原本無異。
如不服本判決應於收受本判決後10日內向本院提出上訴書狀，並
應敘述具體理由，如未敘述上訴理由者，應於上訴期間屆滿後20
日內補提理由書狀於本院（均須按他造當事人之人數附繕本）「
切勿逕送上級法院」。
中    華    民    國    97    年    8     月    8     日
                              書記官   張琇晴
附錄本判決論罪科刑之法條：
中華民國刑法第321條
犯竊盜罪而有左列情形之一者，處6 月以上、5 年以下有期徒刑
：
  一、於夜間侵入住宅或有人居住之建築物、船艦或隱匿其內而
      犯之者。
  二、毀越門扇、牆垣或其他安全設備而犯之者。
  三、攜帶兇器而犯之者。
  四、結夥三人以上而犯之者。
  五、乘火災、水災或其他災害之際而犯之者。
  六、在車站或埠頭而犯之者。
前項之未遂犯罰之。
附表：
┌──┬─────────┬─────────┬───────────┐
│編號│犯罪時間          │    犯罪地點      │竊得物品              │
├──┼─────────┼─────────┼───────────┤
│    │                  │屏東縣屏東市○○街│甲○○所有、車牌號碼12│
│  │97年5 月1日1 時許 │20巷巷口空地      │62-WT 號自用小貨車上觸│
│    │                  │                  │媒轉換器1支           │
├──┼─────────┼─────────┼───────────┤
│    │                  │屏東縣屏東市長治鄉│何姿斐所有、車牌號碼ZW│
│  │97年5 月7日1 時許 │德和村高分27電線桿│-2256 號自用小貨車上觸│
│    │                  │旁「天然奇木加工廠│媒轉換器1支           │
│    │                  │」前空地          │                      │
├──┼─────────┼─────────┼───────────┤
│    │                  │高雄縣岡山鎮○○街│丙○○所使用、車牌號碼│
│  │97年5 月23日2時許 │7 號前            │ZM-6927 號自用小貨車上│
│    │                  │                  │觸媒轉換器1支         │
├──┼─────────┼─────────┼───────────┤
│    │                  │高雄縣阿蓮鄉南蓮村│黃合興所有、車牌號碼F5│
│  │97年5 月23日3時許 │仁愛路72號騎樓    │-7288 號自用小貨車上觸│
│    │                  │                  │媒轉換器1支           │
└──┴─────────┴─────────┴───────────┘


司法院資訊處製作；財團法人民間司法改革基金會備份。
